【裁判字號】    99,聲再,69
【裁判日期】    990308
【裁判案由】    毒品危害防制條例
【裁判全文】
臺灣高等法院刑事裁定                  99年度聲再字第69號
再審聲請人
即受判決人    甲○○
上列聲請人因毒品危害防制條例案件，對於本院98年度上訴字第
2196號，中華民國98年8月26日第二審確定判決（臺灣桃園地方
法院98年度訴字第71號，起訴案號：臺灣桃園地方法院檢察署96
年度偵字第22944號），聲請再審，本院裁定如下：
    主  文
再審之聲請駁回。
    理  由
一、聲請意旨略以：(一)聲請人並無於民國（下同）96年6月8日販
    賣第一級毒品海洛因予黃玉如，原確定判決誤信黃玉如所言
    ，且在無通聯記錄等證據下，遽以定罪，誠有違誤。(二)證人
    黃玉如、呂學政在警詢中所言，均未依法具結，應無證據能
    力。(三)證人呂學政在警詢中稱，向聲請人購買毒品之時間為
    96年5月20日，證人黃玉如於警詢時未提及此點，然於偵訊
    時二人均改稱，聲請人於96年6月8日販賣第一級毒品海洛因
    予黃玉如，顯見二人於偵訊前已串供。又檢察官未依職權調
    查釐清之，亦有失職之處。(四)檢察官於調查時未提示相關之
    證據資料，致使聲請人無法提出反證，侵害被告之防禦權。
    (五)警方誤導及誘導聲請人製作第二次之警詢筆錄，且警方未
    提之證人呂學政之警詢筆錄，是警方係以不正方法詢問之。
    (六)聲請人之選任辯護人於第一審時主張，並無通聯記錄或監
    聽譯文，證明聲請人於96年8月6日販賣海洛因予黃玉如，然
    第一審未積極調查證據，僅採信黃玉如杜撰之證詞，遽認聲
    請人有罪，顯有違背法令。(七)第二審法院未調查如上爭議，
    足以影響動搖原確定判決，符合刑事訴訟法第420條第1項第
    6款聲請再審之要件，為此聲請再審云云。
二、經查
  (一)按刑事訴訟法第420條第1項第6款所謂：「發見確實之新證
    據」係指該項證據，事實審法院於判決前因未經發見，不及
    調查斟酌，至其後始行發見者而言，若判決前已經當事人提
    出或聲請調查之證據，經原法院捨棄不採者，即非該條款所
    謂發見之新證據，不得據為聲請再審之原因(最高法院28年
    抗字第8號判例參照)。
  (二)本件聲請人以上開理由聲請再審，核均係就檢察官所舉證據
    之證據能力及證明力再事爭執，並未提出於判決前未經發見
    ，不及斟酌之證據，與所謂之「新證據」已有不合。況原確
    定判決並未引用人黃玉如、呂學政之警詢筆錄，作為證據，
    據以認定聲請人之犯罪事實，本毋庸論述其證據能力。且原
    確定判決於理由中業已載明：黃玉如於96年6月13日經警查
    獲用餘之毒品海洛因一小包，據證人黃玉如於偵查及第一審
    證稱：該包海洛因係同年6月8日，以二千元向上訴人購得約
    0.3公克所剩餘，核與證人呂學政於偵查中證述之情節相符
    ，且該包粉末經內政部警政署刑事警察局鑑驗結果，確呈嗎
    啡海洛因反應。參酌黃玉如與聲請人素無恩怨，聲請人並稱
    與黃玉如為乾兄妹，則黃玉如當無虛偽陳述以誣陷聲請人之
    必要等情，認定被告於上開時日確有販賣第一級毒品犯行。
    檢察官雖未能提出當日之通聯紀錄佐證，惟證據之證明力，
    由法官自由判斷之，法官如依現有人證、物證等證據，已足
    產生有罪之確信，自非不可據以論罪，附此敘明。
三、綜上所述，本件再審聲請為無理由，爰依第434條第1項裁定
    如主文。
中    華    民    國    99    年    3     月    8     日
                  刑事第十七庭  審判長法  官  王聰明
                                      法  官  黃雅芬
                                      法  官  陳世宗
以上正本證明與原本無異。
如不服本裁定，應於裁定送達後5日內向本院提出抗告狀。
                                      書記官  李佳穎
中    華    民    國    99    年    3     月    9     日

司法院資訊處製作；財團法人民間司法改革基金會備份。
